臺灣宜蘭地方法院民事裁定　
111年度法字第9號
聲  請  人  林姿妙即財團法人蘭陽文教基金會董事長

代  理  人  吳孟真  
上列聲請人聲請變更財團法人蘭陽文教基金會捐助章程，本院裁
定如下：
    主  文
財團法人蘭陽文教基金會捐助章程第5條、第11條准予變更如附
表「修訂後條文」欄所示。
聲請程序費用新臺幣1,000元由聲請人負擔。
    理  由
一、按財團之組織及其管理方法，由捐助人以捐助章程或遺囑定
    之。捐助章程或遺囑所定之組織不完全，或重要之管理方法
    不具備者，法院得因主管機關、檢察官或利害關係人之聲請
    ，為必要之處分；又為維持財團之目的或保存其財產，法院
    得因捐助人、董事、主管機關、檢察官或利害關係人之聲請
    ，變更其組織。民法第62條、第63條定有明文。是依上開規
    定聲請法院就捐助章程為必要處分者，應以財團之組織不完
    全，或重要之管理方法不具備，或維持財團之目的或保存其
    財產為要件。至不屬於上述事項之章程變更，祗需取得目的
    事業主管機關之許可，即可聲請該管法院辦理變更登記，無
    聲請法院處分之必要。又按捐助章程變更之擬議，應經董事
    會特別決議，並陳報主管機關許可後行之；董事會之特別決
    議為全體董事三分之二以上之出席，出席董事過半數同意行
    之；但本法或捐助章程有較高之規定者，從其規定，財團法
    人法第45條第2項第1款、第1項第2款分別定有明文。
二、聲請意旨略以：聲請人為財團法人蘭陽文教基金會之董事長
    ，因捐助章程修正變更，爰檢具主管機關准予備查公函、修
    訂章程之會議紀錄、修訂前後條文對照表、新、舊捐助章程
    及法人登記證書等，聲請裁定准為變更章程等語。　
三、經查，聲請人主張之上揭事實，業據其提出宜蘭縣政府111
    年10月13日府授文行字第1110009171號准予備查函、第16屆
    董事及第14屆監察人第4次聯席會議會議紀錄暨簽到冊、修
    訂前後條文對照表、新、舊捐助章程及法人登記證書。經核
    ，聲請人聲請准予變更修訂後財團法人蘭陽文教基金會捐助
    章程第5條、第11條等規定之修正，係就董事及監察人任期
    之變更，核屬完備財團之組織及其重要管理方法，且與該財
    團法人設立之目的及財團法人法之立法精神並無違背，亦無
    牴觸民法有關法人之規定，主管機關宜蘭縣政府亦同意上開
    變更，有前揭函文可憑，是其聲請變更章程，尚無不合，應
    予准許。
四、依非訟事件法第21條第1項前段、第24條第1項，裁定如主文
    。
中　　華　　民　　國　　111 　年　　11　　月　　15　　日
                  民事庭法  官  黃淑芳
以上正本係照原本作成。
如不服本裁定應於送達後10日內向本院提出抗告狀，並繳納抗告
費新臺幣1,000元。
中　　華　　民　　國　　111 　年　　11　　月　　15　　日
                        書記官　廖文瑜

附表 ：
條文 修訂前 修訂後 第5條 本會設董事會置董事7至15人，由宜蘭縣長、宜蘭縣政府秘書長、文化局長為當然董事，餘由本會遴選。董事任期2年，均為無給職。  本會設董事會置董事7至15人，由宜蘭縣長、宜蘭縣政府秘書長、文化局長為當然董事，餘由本會遴選。董事任期4年，均為無給職。 第11條 本會設置監察人3至5名，由宜蘭縣政府財政稅務局局長、主計處長為當然監察人，其餘由董事長敦聘之。監察人互推1名為常務監察人。監察人任期2年，均為無給職。 本會設置監察人3至5名，由宜蘭縣政府財政稅務局局長、主計處長為當然監察人，其餘由董事長敦聘之。監察人任期4年，均為無給職。